【裁判字號】    90,易,4267
【裁判日期】    901214
【裁判案由】    毒品危害防制條例
【裁判全文】
臺灣高雄地方法院刑事判決                          九十年度易字第四二六七號
    公  訴  人  臺灣高雄地方法院檢察署檢察官
    被      告  甲○○
右列被告因毒品危害防制條例案件，經檢察官提起公訴（九十年度毒偵字第四０八六
號），本院判決如左：
    主    文
甲○○連續施用第二級毒品，處有期徒刑陸月。如易科罰金，以參佰元折算壹日。
扣案之第二級毒品安非他命參小包（驗後毛重共計參點貳公克），沒收銷燬之。
    事    實
一、甲○○於民國八十七年間曾因施用第二級毒品安非他命案件，經本院以八十七年
    度毒聲字第九三一號裁定送觀察勒戒後，認有繼續施用毒品之傾向，本院再以八
    十七年度毒聲字第一三００號裁定送強制戒治，並於八十七年十一月二十一日以
    八十七年度毒聲字第三七七四號裁定停止戒治，所餘期間付保護管束。惟於保護
    管束期間，甲○○因有施用第二級毒品安非他命之行為，違反保護管束應遵守事
    項情節重大，經本院於八十八年五月十五日撤銷停止戒治，令入戒治處所繼續施
    以強制戒治，至九十年一月十九日執行戒治期滿，經臺灣高雄地方法院檢察署檢
    察官於九十年三月六日以九十年度戒毒偵字第二八八號不起訴處分確定。甲○○
    猶不思悔改，復基於概括之犯意，自九十年八月某日起至同年九月三日某時許止
    ，連續在高雄市友人不詳住處（起訴書誤載為高雄火葬場前等處）施用第二級毒
    品安非他命，其間約十多天即施用一次，嗣於同年九月四日下午三時許，在高雄
    市○○○路高速公路旁為警查獲，並扣得第二級毒品安非他命三小包（驗後毛重
    共計三．二公克）。嗣經本院以九十年度毒聲字第五五二０號裁定令入戒治處所
    ，施以強制戒治一年。
二、案經高雄市政府警察局鼓山分局移送臺灣高雄地方法院檢察署檢察官偵查起訴。
    理    由
一、右揭事實業據被告甲○○於本院審理時供承不諱，且被告於九十年九月四日為警
    查獲當日所採尿液，經送驗結果呈安非他命陽性反應，有高雄市立凱旋醫院九十
    年九月二十一日煙毒尿液檢驗成績書乙紙附卷可稽，復有第二級毒品安非他命三
    小包（驗後毛重共計三．二公克）扣案可資佐證，此有高雄醫學大學附設中和紀
    念醫院九十年十二月四日報告編號0000－000號檢驗報告乙紙在卷足憑。
    又被告前因施用第二級毒品安非他命案件，經本院八十七年度毒聲字第九三一號
    裁定送觀察、勒戒後，認有繼續施用毒品之傾向，本院再以八十七年度毒聲字第
    一三００號裁定送強制戒治，並於八十七年十一月二十一日以八十七年度毒聲字
    第三七七四號裁定停止戒治，所餘期間付保護管束。惟於保護管束期間，甲○○
    因有施用第二級毒品安非他命之行為，違反保護管束應遵守事項情節重大，經本
    院於八十八年五月十五日撤銷停止戒治，令入戒治處所繼續施以強制戒治，至九
    十年一月十九日執行戒治期滿，經臺灣高雄地方法院檢察署檢察官於九十年三月
    六日以九十年度戒毒偵字第二八八號不起訴處分確定，有臺灣高雄地方法院檢察
    署刑案資料查註紀錄表、前開裁定及不起訴處分書各乙份在卷可按，其於五年內
    再犯本件毒品危害防制條例第十條第二項之罪，經本院以九十年度毒聲字第五五
    二０號裁定令入戒治處所，施以強制戒治一年，有該裁定附於審判卷可參，足認
    被告係於不起訴處分確定後，五年內再施用第二級毒品安非他命，本件事證已臻
    明確，被告右開犯行洵堪認定。
二、核被告所為，係犯毒品危害防制條例第十條第二項之施用第二級毒品罪。又其先
    後多次施用毒品之行為，時間緊接、所犯構成要件相同，顯係基於概括犯意反覆
    為之，為連續犯，應依刑法第五十六條之規定以一罪論，並加重其刑。被告持有
    第二級毒品安非他命之低度行為已為施用之高度行為所吸收，不另論罪。爰審酌
    被告之犯罪動機、目的、手段、品行、智識程度及前已有施用第二級毒品安非他
    命之犯行，並經強制戒治期滿後，竟又再度施用，顯見其意志力不堅，且對身體
    健康所生之危害，及其犯罪後尚能坦認犯行，態度良好等一切情狀，量處如主文
    所示之刑，並諭知易科罰金之折算標準。又扣案之第二級毒品安非他命三小包（
    驗後毛重共計三．二公克），係屬第二級毒品，應依毒品危害防制條例第十八條
    第一項前段之規定，予以沒收銷燬之。又鑑驗所耗損之毒品，既已費失，自無庸
    宣告沒收銷燬，附此敘明。
三、至扣案之第一級毒品海洛因十一小包（驗後淨重共計八．四四公克），經送請法
    務部調查局鑑驗結果認係屬第一級毒品海洛因無訛，有法務部調查局編號（電腦
    條碼）000000000號鑑定通知書乙紙附於審判在卷足憑，則被告持有該
  第一級毒品海洛因之行為是否另涉犯毒品危害防制條例之犯行，爰依法移送臺灣
    高雄地方法院檢察署檢察官偵辦。
據上論斷，應依刑事訴訟法第二百九十九條第一項前段，毒品危害防制條例第十條第
二項、第十八條第一項前段，刑法第十一條、第五十六條、第四十一條第一項，罰金
罰鍰提高標準條例第二條，判決如主文。
本案經檢察官洪信旭到庭執行職務。
中    華    民    國      九十      年      十二      月      十四      日
                                  臺灣高雄地方法院刑事第七庭
                                      法  官  蔡  正  雄
右正本證明與原本無異。
如不服本判決，應於判決送達後十日內，向本院提出上訴狀。
                                      書記官  許  雅  惠
中    華    民    國      九十      年      十二      月      十四      日
附錄本判決論罪之法條：
毒品危害防制條例第十條第二項：
施用第二級毒品者，處三年以下有期徒刑。


司法院資訊處製作；財團法人民間司法改革基金會備份。
